臺灣高等法院刑事裁定　　　　　　　100年度交聲再字第22號
聲　請　人
即受判決人　劉杲卓
上列受判決人因過失傷害案件，對於本院一００年度交上易字第
五０號，中華民國一百年五月十三日第二審確定判決（原審案號
：臺灣桃園地方法院九十九年度交易字第二九九號），聲請再審
，本院裁定如下：
    主  文
再審之聲請駁回。
    理  由
一、聲請意旨略以：本件確定判決認為聲請人劉杲卓有罪，是根
    據聲請人劉杲卓於偵查中所提出之ＣＤ翻拍照片推定，但因
    為該照片相當模糊，容易造成誤判，聲請人劉杲卓於貴院一
    百年三月一日呈予法官之聲請調查證據及待證事實狀有附上
    開ＣＤ高解析度之分解圖十二張及汽機車剎車距離及反應距
    離表，法官卻未審酌，致產生誤解，今聲請再審乃再補呈新
    證據即（一）上開ＣＤ一只，可知從本人停車至本人下車前
    之各個分解動作；（二）上開ＣＤ翻拍照片四十張；（三）
    再由上開現場攝影機位置是在一九八號左側牆上，所以由照
    片顯示車高、車門全開之角度、車門上緣與車頂之距離以及
    攝影機與車子之相對位置；（四）由現場照片機車剎車痕及
    刮地痕相片，此照片與警局現場剎車痕及機車刮地痕的照片
    無異，並曾由檢方發交予臺灣省桃園縣區車輛行車事故鑑定
    委員會，但很奇怪的是，該只談及刮地痕二十公分長，卻不
    提及剎車痕，故上開四項乃係新證據，原確定判決並未審酌
    ，始被判決確定，為此依刑事訴訟法第四百二十條第一項第
    六款發現確實之新證據聲請再審，及同法第四百二十一條就
    足生影響於判決之重要證據漏未審酌聲再審，請法院明察，
    准予裁定開始再審云云。
二、本院經查：
（一）有關刑事訴訟法第四百二十條第一項第六款為由聲請再審
      部分：
  １、按因發現確實之新證據，足認受有罪判決之人應受無罪、
      免訴、免刑或輕於原判決所認罪名之判決者，得聲請再審
      ，刑事訴訟法第四百二十條第一項第六款訂有明文，惟所
      謂「發現確實之新證據」，係指該證據於事實審法院判決
      前業已存在，為法院、當事人所不知，不及調查斟酌，至
      其後始行發現，且就證據本身形式觀察，固不以絕對不須
      經過調查程序為條件，但必須顯然可認為足以動搖原有罪
      確定判決，而為受判決人無罪、免訴、免刑或輕於原判決
      所認罪名之判決者為限。亦即該「新證據」須可認為確實
      具有足以動搖原確定判決，而對受判決人為更有利判決之
      「確實性」外，尚須具備該證據係在事實審法院於判決前
      已存在，因未經發現，不及調查斟酌，或審判時未經注意
      ，至其後始行發現之「嶄新性」特質，二者均屬不可或缺
      ，倘若未具備上開「確實性」與「嶄新性」二種聲請再審
      新證據之特性，即不能據為聲請再審之原因（詳最高法院
      九十七年度台抗字第三四五號、九十七年度台抗字第二四
      五號裁定意旨參照）。
  ２、查聲請人劉杲卓所提之所謂新證據（一）ＣＤ，已據聲請
      人劉杲卓於臺灣桃園地方法院審理時提出，並由該院法官
      於九十九年十二月一日進行勘驗，再於九十九年十二月三
      日審判期日當庭播放，嗣聲請人劉杲卓上訴於本院審理後
      ，本院復提示前揭臺灣桃園地方法院九十九年十二月一日
      勘驗筆錄予聲請人劉杲卓表示意見等情，此有臺灣桃園地
      方法院九十九年十二月三日審判筆錄、本院一百年三月十
      日準備程序筆錄、本院一百年四月二十二日審判筆錄在卷
      可稽；再聲請人劉杲卓所提所謂新證據（二）即前揭ＣＤ
      翻拍照片，亦據聲請人劉杲卓於本案偵查、臺灣桃園地方
      法院審理時、本院審理中多次庭呈，此為聲請人劉杲卓於
      本案再審聲請狀內所詳載，並有臺灣桃園地方法院九十九
      年十二月三日本案審判筆錄、本院一百年三月十日準備程
      序筆錄及一百年四月二十二日審判筆錄在卷可參。另聲請
      人劉杲卓所稱之新證據（三）以照片所顯示之車高、車門
      全開之角度、車門上緣與車頂  之距離以及攝影機與車子
      之相對位置，乃係指聲請人劉杲卓所駕駛車輛之高度、車
      門全開之角度、車門上緣與車頂之距離；所稱新證據（四
      ）之照片，係指警局現場剎車痕及機車刮地痕之照片，並
      曾由檢方發交予臺灣省桃園縣區車輛行車事故鑑定委員會
      進行鑑定，足見聲請人劉杲卓所提前述（一）、（二）、
      （三）、（四）所稱之四項新證據，均係於本院審理前揭
      案件時已經存在，且臺灣桃園地方法院、本院復於準備程
      序及審理時進行勘驗，提示前述內容予聲請人劉杲卓表示
      意見，自非屬當事人即聲請人劉杲卓或法院所不知而不及
      調查斟酌，至其後始行發現已具備嶄新性之「新證據」。
      至聲請人劉杲卓就前述四項於本院審理前已經存在，且為
      聲請人劉杲卓所明知之證據，本件洵不符合刑事訴訟法第
      四百二十條第一項第六款「發現確實之新證據」之規定，
      揆諸前揭敘明，本件聲請人劉杲卓所執聲請再審理由，核
      與刑事訴訟法第四百二十條第一項第六款之規定均有所不
      合。
（二）有關刑事訴訟法第四百二十一條為由聲請再審部分：
  １、按刑事訴訟法第四百二十一條規定：不得上訴於第三審法
      院之案件，其經第二審確定之有罪判決，如就足生影嚮於
      判決之重要證據漏未審酌者，亦得為受判決人之利益，聲
      請再審。所謂「漏未審酌」，乃指第二審判決前已發現而
      提出之證據，未予審酌而言，苟被捨棄之證據，已於理由
      內敘明其捨棄之理由者，即非漏未審酌。此所謂「重要證
      據」，必須該證據已足認定受判決人應受無罪、或免訴、
      或輕於第二審確定判決所認定之罪名方可，如不足以推翻
      原第二審確定判決所認定罪刑之證據，即非足生影響於原
      判決之重要證據。
  ２、查聲請人劉杲卓所提出之上述ＣＤ及翻拍照片，已分據臺
      灣桃園地方法院、本院於審理時勘驗其內容，並於本院判
      決書內採為證據（詳本院一００年度交上易字第五０號判
      決第四頁），另聲請人劉杲卓所稱前述警局所拍之現場剎
      車痕及機車刮地痕之照片，除為本院採為裁判之理由（詳
      上述判決書第四頁）外，並由檢方發交予臺灣省桃園縣區
      車輛行車事故鑑定委員會進行鑑定，以作為臺灣省桃園縣
      區車輛行車事故鑑定委員會之鑑定結果，本院亦採為判決
      之基礎（詳上述判決書第六頁），另聲請人劉杲卓之車門
      開啟程度、二車距離，亦為本院依前述監視器翻拍照片後
      詳加論述、審酌（詳上述判決書第四頁），聲請人劉杲卓
      於再審聲請狀內再重為爭執其內容，自難認本院前揭確定
      判決，有何就足生影響於判決之主要證據漏未審酌。
（三）綜上所述，本件並無任何「發現確實之新證據」或「足生
      影響於判決之主要證據漏未審酌」，是本件聲請再審為無
      理由，應予駁回。
據上論結，應依刑事訴訟法第四百三十四條第一項，裁定如主文
。
中    華    民    國   100    年    5     月    26    日
                  刑事第十八庭審判長法  官   吳鴻章
                                    法  官   林銓正
                                    法  官   曾淑華
以上正本證明與原本無異。
不得抗告。
                                    書記官   戴伯勳
中    華    民    國   100    年    5     月    26    日